【裁判字號】    95,聲,575
【裁判日期】    950904
【裁判案由】    聲請迴避
【裁判全文】
臺灣花蓮地方法院刑事裁定               95年度聲字第575號
聲  請  人  臺灣花蓮地方法院檢察署檢察官
被      告  乙○○
            甲○○
                    （現於臺灣花蓮監獄花蓮分監執行中）
            丁○○
            己○○
                    （現於臺灣花蓮看守所另案羈押中）
            庚○○
                    （現於臺灣花蓮看守所另案羈押中）
            戊○○
            丙○○
上列聲請人因本院94年度訴字第300號組織犯罪防制條例等案件，
聲請法官迴避，本院裁定如下：
    主  文
聲請駁回。
    理  由
一、聲請意旨如附件之聲請狀影本所載。
二、按當事人遇法官有刑事訴訟法第17條以外情形，足認其執行
    職務有偏頗之虞者，得聲請法官迴避；又聲請迴避之原因，
    應釋明之，刑事訴訟法第18條第2款、第20條第2項分別定有
    明文。次按當事人聲請法官迴避，以有具體事實足認其執行
    職務有偏頗之情形為限，若僅對於法官之指揮訴訟，或其訊
    問方法，有所不滿，不能指為有偏頗之虞；所謂「足認其執
    行職務有偏頗之虞者」，係指以一般通常之人所具有之合理
    觀點，對於該承辦法官能否為公平之裁判，均足產生懷疑；
    且此種懷疑之發生，存有其完全客觀之原因，而非僅出諸當
    事人自己主觀之判斷者，始足當之。至於訴訟上之指揮乃專
    屬於法院之職權，當事人之主張、聲請，在無礙於事實之確
    認以及法的解釋、適用之範圍下，法院固得斟酌其請求以為
    訴訟之進行，但仍不得以此對當事人之有利與否，作為其將
    有不公平裁判之依據，更不得以此訴訟之進行與否而謂有偏
    頗之虞聲請法官迴避，最高法院18年抗字第149 號、79年度
    臺抗字第318號分別著有判例可資參照。
三、經查，被告乙○○、丁○○被訴於民國92年1月2日凌晨3 時
    30分許，在花蓮市等地，對被害人王鳴兆所為殺人未遂、傷
    害、妨害自由、毀損等案件，經臺灣花蓮地方法院檢察署檢
    察官李豫雙以92年度偵字第1021號為不起訴處分確定，嗣上
    揭犯罪事實，復經臺灣花蓮地方法院檢察署檢察官以94年度
    偵字第877號、第921號、第1413號、第2559號、第2992號、
    第2993號、94年度偵緝字第101號、第104號提起公訴（按即
    該案起訴書犯罪事實一(一)部分），而由本院刑事第三庭審理
    ，並由李豫雙檢察官之妻鄭培麗法官任該合議庭之審判長等
    情，業經本院依職權調取本院94年度訴字第300 號組織犯罪
    防制條例全案卷宗核閱無訛。聲請人固以上揭不起訴處分有
    重大違背法令之處，應屬無效，而該案之審判長鄭培麗法官
    為李豫雙檢察官之妻，審理恐有偏頗，而聲請迴避云云，然
    聲請人除泛指兩人具配偶關係外，並未舉述任何「具體事實
    」以釋明該案之審判長鄭培麗法官執行職務有何不公平之處
    。況針對上揭不起訴處分究否重大違背法令，亦經本院刑事
    第三庭再次傳喚證人即被害人王鳴兆到庭詰問，承審之審判
    長鄭培麗法官更於檢、辯雙方或捨棄、或不聲請傳喚證人王
    鳴兆詰問後，仍依職權訊問證人王鳴兆，將上揭犯罪事實之
    緣由始末詳予訊明釐清，有該案95年8 月10日審判筆錄可稽
    ，是該案實無任何客觀上足疑審判長鄭培麗法官為不公平審
    判之原因事實。揆諸上開說明，聲請人聲請承審之審判長鄭
    培麗法官迴避，並無理由，應予駁回。
據上論斷，應依刑事訴訟法第21條第1項，裁定如主文。
中    華    民    國    95    年    9     月    4     日
                           臺灣花蓮地方法院刑事第一庭
                                審判長 法  官  張健河
                                       法  官  李世華
                                       法  官  吳韻馨
上列正本證明與原本無異。
如對本裁定不服，應於送達後5日內，向本院提出抗告狀（應抄
附繕本）
                                       書記官
中    華    民    國    95    年    9    月    4      日


司法院資訊處製作；財團法人民間司法改革基金會備份。
